【裁判字號】    89,交易,99
【裁判日期】    890411
【裁判案由】    過失傷害
【裁判全文】
臺灣桃園地方法院刑事判決                          八十九年度交易字第九九號
    公訴人  臺灣桃園地方法院檢察署檢察官
    被  告  乙○○
右列被告因過失傷害案件，經檢察官提起公訴（八十八年度偵字第一四八七九號），
本院判決如左：
        主  文
乙○○因過失傷害人，處有期徒刑參月，如易科罰金以參佰元折算壹日。
        事  實
一、乙○○於民國（下同）八十八年七月十五日晚上九時許，駕駛ＫＬ─９２２２號
    自用小客車沿桃園縣桃園市○○街一八三巷行駛，至上開路段與同安街之無號誌
    交岔路口欲右轉行駛時，應注意車輛行至無號誌之交岔路口，轉彎車應暫停讓直
    行車先行，且按諸當時之天候、光線、號誌、路況等一切情狀，復無乙○○不能
    注意之情形，竟疏未注意適有由甲○○所騎乘，惟亦疏未注意車前狀況之Ｍ００
    ─１７５號機車正沿同安街，由莊敬路往大興西路方向（即與乙○○右轉後同向
    ）行駛至上開交岔路口處，復疏未注意讓屬直行車之上開機車先行，而於右轉時
    以上開自用小客車之左前保險桿處，撞及上開機車之右側踏板處，致上開機車偏
    移倒地，甲○○則因之受有右肘、右膝、右足擦傷及右腰部瘀傷等傷害。嗣乙○
    ○於警員林柏年到場處理發覺上情前，主動陳述上開肇事經過，並於事後接受本
    院之審理。
二、案經乙○○自首及甲○○訴由桃園縣警察局桃園分局報請臺灣桃園地方法院檢察
    署檢察官偵查起訴。
        理  由
一、訊據被告乙○○固坦承於右揭時地駕駛上開自用小客車與告訴人甲○○所騎乘上
    開機車發生碰撞肇事，並致告訴人甲○○受有上述傷害之結果，惟矢口否認右揭
    犯行，辯稱：伊右轉時有看見甲○○所騎乘上開機車駛至，伊有停止行駛讓甲○
    ○先行，惟甲○○仍騎乘上開機車直接撞上其自用小客車之右前保險桿處肇事，
    伊並未有任何過失云云。經查：被告於右揭時地駕駛上開自用小客車在上開無號
    誌之交岔路口處，與由告訴人甲○○所騎乘上開機車發生碰撞肇事，並致告訴人
    甲○○受有上述傷害之結果，業據告訴人甲○○迭次於警、偵訊中及本院審理時
    指訴明確，復有道路交通事故調查報造表、現場、肇事車輛照片及診斷證明書各
    乙份，在卷可稽，足堪認定。又按「車輛行至無號誌之交岔路口，轉彎車應讓直
    行車先行」，道路交通安全規則第一百零二條第一項第二款定有明文，且按諸當
    時之天候、光線、號誌、路況等一切情狀，復無被告不能注意之情形，竟疏未注
    意適有由告訴人甲○○所騎乘上開機車正沿同安街，由莊敬路往大興西路方向（
    即與乙○○右轉後同向）行駛至上開交岔路口處，復疏未注意讓屬直行車之上開
    機車先行，而於右轉時以上開自用小客車之左前保險桿處，撞及上開機車之右側
    踏板處，致上開機車偏移倒地，告訴人甲○○則因之受有上述傷害之結果，則被
    告對告訴人甲○○所受上述傷害之結果，顯有過失責任，且其間亦存有相當因果
    關係，至為灼然。雖告訴人甲○○於右揭時地騎乘上開機車時，亦有疏未注意車
    前狀況，致與被告所駕駛上開自用小客車發生碰撞肇事而受有上述傷害之結果，
    亦屬與有相當過失責任，然亦不足影響本院對被告上開過失責任之認定，至為顯
    然。被告所辯，顯係事後卸責之詞，不足採信。被告犯行已臻明確，應予依法論
    科。
二、核被告所為，係犯刑法第二百八十四條第一項前段之過失傷害罪。被告於肇事後
    警員林柏年到場處理發覺上情前，主動陳述上開肇事經過乙情，業據證人即警員
    林柏年到院證述屬實，且被告復於事後接受本院之審理，已符刑法第六十二條前
    段規定自首之要件，應依同條規定減輕其刑。爰審酌被告應且能注意轉彎車應讓
    直行車先行，竟疏未注意而逕自右轉，而與告訴人甲○○所騎乘上開機車發生碰
    撞肇事，致告訴人甲○○受有上述傷害之結果，已損及告訴人甲○○之權益及其
    犯罪後之態度等一切情狀，量處如主文所示之刑，並諭知易科罰金之折算標準，
    以資儆懲。
據上論斷，應依刑事訴訟法第二百九十九條第一項前段，刑法第二百八十四條第一項
前段、第六十二條前段、第四十一條，罰金罰鍰提高標準條例第一條前段、第二條，
判決如主文。
本案經檢察官翁佩嫻到庭執行職務。
中      華      民      國      八十九    年     四     月    十一    日
                          臺灣桃園地方法院交通法庭
                              法  官  林 晏 鵬
右正本證明與原本無異。
如不服本判決，應於判決送達後十日內向本院提出上訴狀( 應附繕本 )，上訴於
臺灣高等法院。
                              書記官  張 雅 慧
中        華        民        國   八十九   年   四   月    十二    日
附論罪科刑依據之法條：刑法第二百八十四條
刑法第二百八十四條
因過失傷害人者，處六月以下有期徒刑、拘役或五百元以下罰金。致重傷者，處一年
以下有期徒刑、拘役或五百元下罰金。
從事業務之人，因業務之過失傷害人者，處一年以下有期徒刑、拘役或一千元以下罰
金。致重傷者，處三年以下有期徒刑、拘役或二千元以下罰金。


司法院資訊處製作；財團法人民間司法改革基金會備份。
